【裁判字號】    92,訴緝,286
【裁判日期】    920627
【裁判案由】    毒品危害防制條例
【裁判全文】
臺灣臺中地方法院刑事判決                        九十二年度訴緝字第二八六號
    公  訴  人  臺灣臺中地方法院檢察署檢察官
    被      告  甲  ○
右列被告因毒品危害防制條例案件，經檢察官提起公訴（九十一年度毒偵字第二二七
四號），本院判決如左：
    主  文
甲  ○連續施用第一級毒品，處有期徒刑壹年貳月。
    事  實
一、甲  ○（原名嚴妙儀）有違反毒品危害防制條例之前科，曾於民國（下同）八十
    七年間因施用第二級毒品經本院以八十八年度易字第七一二號判決有期徒刑三月
    而於八十八年五月一日確定，又曾於八十九年間因施用第一級、第二級毒品經本
    院以八十九年度訴字第二一四八號判決應執行有期徒刑一年六月而於八十九年十
    二月二十一日確定，經入監接續執行至九十一年三月二十九日因縮短刑期假釋出
    監，該假釋期間並於九十一年九月二十九日屆至（指揮書執畢日期為九十一年十
    月五日）。其於八十七年間因施用毒品案件，經本院裁定送觀察、勒戒後，認無
    繼續施用毒品之傾向，經本院於八十七年十月二十四日以八十七年度易字第三一
    八六號判決免刑確定；後又因施用毒品案件，經本院以八十八年度毒聲字第四０
    一八號裁定送觀察、勒戒後，認有繼續施用毒品之傾向，經臺灣臺中地方法院檢
    察署檢察官聲請強制戒治並起訴，強制戒治部分已於九十年一月二十六日期滿，
    嗣後即入監服刑至九十一年三月二十九日假釋出獄。詎甲  ○仍未戒除毒癮，又
    於九十一年七月十三日於臺中縣清水鎮銀聯二村八號住處，以將第一級毒品海洛
    因摻入香菸之方式施用第一級毒品海洛因一次，經臺灣臺中地方法院檢察署觀護
    人命其於九十一年七月十六日十五時二十九分許接受定期採尿檢驗結果，其尿液
    呈施用第一級毒品海洛因代謝後之嗎啡陽性反應。詎甲  ○仍繼續承前施用第一
    級毒品海洛因之概括犯意，再自九十一年十二月三日起至九十二年一月十四日止
    ，以每周一次左右之頻率，於前揭住處及臺中市○○路與四川路附近等處，以將
    清水稀釋海洛因後為靜脈注射之方式施用第一級毒品海洛因多次，分別於九十一
    年十二月十三日凌晨一時許、九十二年一月十四日下午四時許，為警攔檢盤查後
    ，發現上情；惟甲  ○於九十二年一月十四日遭警飭回後，復施用第一級毒品海
    洛因不輟，直至九十二年二月中旬為止（自九十一年十二月三日起至九十二年二
    月間亦有施用第二級毒品安非他命部分則另案審結）。嗣因本院以九十二年中院
    嘉刑緝字第一五六號發布通緝（受理案件為九十一年訴字第二八四四號）後，於
    九十二年五月二十二日經警方緝獲歸案，始供出上情。
二、案經臺灣臺中地方法院檢察署觀護人簽分由臺灣臺中地方法院檢察署檢察官偵查
    起訴。
    理  由
一、訊據被告甲  ○於本院審理時坦承於前開時、地連續施用第一級毒品海洛因犯行
    。經查：(一)被告於九十一年七月十六日於臺灣臺中地方法院檢察署所採取之尿液
    檢體、九十二年十二月十三日為警查獲後於警局所採取之尿液檢體、九十二年一
    月十四日為警查獲後於警局所採取之尿液檢體，經送檢驗之結果，確均呈施用第
    一級毒品海洛因代謝後之嗎啡陽性反應，此有詮昕科技股份有限公司九十一年七
    月二十三日以編號00000000號出具之濫用藥物尿液檢驗報告、臺中縣衛生局九十
    二年一月八日出具之編號014528號檢驗尿水報告書、中山醫學大學附設醫院藥物
    濫用檢測中心九十二年二月十日以流水號0000000 出具之驗尿報告書在卷可稽，
    堪認被告上開自白與事實相符。
  (二)次查，被告甲  ○於八十七年間因施用毒品案件，經本院裁定送觀察、勒戒後，
    認無繼續施用毒品之傾向，經本院於八十七年十月二十四日以八十七年度易字第
    三一八六號判決免刑確定；後又因施用毒品案件，經本院以八十七年度毒聲字第
    四０一八號送觀察、勒戒後，認有繼續施用毒品之傾向，經臺灣臺中地方法院檢
    察署檢察官聲請強制戒治並起訴，強制戒治部分已於九十年一月二十六日期滿，
    嗣後即入監服刑至九十一年三月二十九日假釋出獄等情，有臺灣臺中地方法院檢
    察署刑案資料查註紀錄表、臺灣高等法院被告全國前案紀錄表在卷可查。則被告
    甲○於前開強制戒治期滿後，五年內三犯以上施用第一級毒品海洛因之犯行一節
    ，事證明確，堪予認定。
二、核被告甲  ○所為，係犯毒品危害防制條例第十條第一項之施用第一級毒品罪。
    其施用毒品海洛因前後持有之低度行為，應為施用之高度行為所吸收，均不另論
    罪。又其多次施用毒品海洛因之犯行，時間緊接，所犯構成要件相同，顯係基於
    概括之犯意反覆為之，為連續犯，應以一罪論，並加重其刑。爰審酌被告曾有多
    次施用毒品之前科，復經多次觀察、勒戒及戒治，猶不能戒除毒癮，及其犯罪之
    手段、方法、所生危害、犯後態度尚可等一切情狀，量處如主文所示之刑。
三、至於被告右揭於九十一年十二月三日起至九十二年二月中旬期間施用海洛因之犯
    行，雖未經起訴，惟因此與已起訴成罪部分有連續犯之裁判上一罪關係，該部分
    雖經臺灣臺中地方法院檢察署檢察官以九十二年度毒偵字第八五０、九二九號提
    起公訴，並由本院以九十二年度訴字第一四五九號受理在案，惟被告甲○該部分
    之犯行，均時間緊接，所犯構成要件均相同，顯係出於概括犯意而為，應與本案
    屬連續犯之裁判上一罪關係，本院自得就該部分併予審理，附此敘明。
據上論斷，應依刑事訴訟法第二百九十九條第一項前段，毒品危害防制條例第十條第
一項、第二十三條第二項，刑法第十一條、第五十六條、第四十七條，判決如主文。
中      華      民      國      九十二      年    六    月    二十七    日
                            臺灣臺中地方法院刑事第七庭
                                        法  官 林學晴
右正本證明與原本無異。
如不服本判決，應於送達後十日內向本院提出上訴狀（須附繕本），上訴於臺灣高等
法院臺中分院。
                                        書記官
中      華      民      國      九十二      年    六    月    二十七    日
附錄論罪科刑法條
施用第一級毒品者，處六月以上五年以下有期徒刑。
施用第二級毒品者，處三年以下有期徒刑。


司法院資訊處製作；財團法人民間司法改革基金會備份。
